臺灣高雄地方法院刑事判決　　　　　　　　　　　　九十二年度易字第二一一二號
　　公　訴　人　臺灣高雄地方法院檢察署檢察官
　　被　　　告　乙○○
右列被告因詐欺案件，經檢察官提起公訴（九十二年度偵字第一五八三三號、第一五
八三四號），本院判決如左：
    主  文
乙○○共同連續意圖為自己不法之所有，以詐術使人將本人之物交付，累犯，處有期
徒刑陸月，如易科罰金，以參佰元折算壹日。
    事  實
一、乙○○曾於民國八十九年間因違反毒品危害防制條例案件，經本院以八十九年度
    訴字第一九九六號判決判處有期徒刑十一月確定，又於九十年間因違反毒品危害
    防制條例案件，經本院以九十年度易字第二八九一號判決判處有期徒刑六月，嗣
    經接續執行並於九十二年四月二十八日縮短刑期假釋期滿，未經撤銷假釋視為執
    行完畢，詎仍不知悔改，竟與自稱「何亞如」及「林東樹」之不詳年籍成年人共
    同基於意圖為自己不法所有之概括犯意聯絡，由乙○○先於九十二年三月十八日
    開立高雄中洲郵局第00000000000000號存簿儲金帳戶，再於九十
    二年三月二十五日領取金融卡片後，即由自稱「何亞如」之成年女子於九十二年
    四月九日以手機簡訊向甲○○詐騙中獎，甲○○收到簡訊後即陷於錯誤，撥打簡
    訊上所載電話與之聯絡，並依自稱「何亞如」之人指示於同日中午十二時四十二
    分許，在台北市○○區○○路二段八十八號臺灣銀行，利用甲○○對提款機操作
    不熟悉之際，致使甲○○自其萬泰銀行第00000000000000000
    00號帳戶轉帳新台幣（下同）二萬九千八百九十八元至乙○○上開郵局存簿儲
    金帳戶內，甲○○始知受騙，乙○○隨即分別於同年月十日、十二日以存簿將上
    開款項提領完畢；嗣又於同年五月七日下午三時三十分許，由自稱「林東樹」之
    成年男子以電話向丙○○詐稱國稅局退稅，致使丙○○陷於錯誤而撥打0000
    000000號電話與自稱「林東樹」之人聯絡，並依自稱「林東樹」之人指示
    於同日下午四時許，利用丙○○對提款機操作不熟悉之際，致使丙○○自其台北
    大直郵局第00000000000000號存簿儲金帳戶轉帳九萬九千八百六
    十九元至乙○○上開郵局存簿儲金帳戶內，丙○○始知受騙，而該款項旋即於同
    日以提款卡提領完畢。
二、案經高雄市政府警察局鼓山分局移送臺灣高雄地方法院檢察署檢察官偵查起訴。
    理  由
一、訊據被告乙○○固坦承有於前開時間開立高雄中洲郵局第0000000000
    0000號存簿儲金帳戶及領取金融卡片之事實，惟矢口否認有何詐欺之犯行，
    辯稱：伊的存摺、金融卡及印章一起放在存簿的袋子裡不見了，伊並沒有打電話
    詐騙被害人，帳戶也未給與他人使用，匯進存簿帳戶內的錢也不是伊提領的云云
    。經查：(一)被害人甲○○於九十二年四月九日收到手機中獎簡訊後即撥打簡訊上
    所載電話與自稱「何亞如」之成年女子聯絡，並依自稱「何亞如」之人指示於同
    日中午十二時四十二分許，在台北市○○區○○路二段八十八號臺灣銀行，自其
    萬泰銀行第0000000000000000000號帳戶轉帳二萬九千八百
    九十八元至被告乙○○上開郵局存簿儲金帳戶內，而被害人丙○○於同年五月七
    日下午三時三十分許接獲國稅局退稅之電話後，即撥打0000000000號
    電話與自稱「林東樹」之人聯絡，並依自稱「林東樹」之人指示於同日下午四時
    許，自其台北大直郵局第00000000000000號存簿儲金帳戶轉帳九
    萬九千八百六十九元至被告上開郵局存簿儲金帳戶內等情，業據被害人甲○○、
    丙○○分別於警詢中指述綦詳，並有臺灣銀行自動櫃員機交易明細表、丙○○大
    直郵局存簿儲金簿交易明細各一份附於警卷可稽，是足認被害人甲○○、丙○○
    確有遭詐騙而轉帳匯款之事實。又被害人甲○○、丙○○分別匯款二萬九千八百
    九十八元及九萬九千八百六十九元至高雄中洲郵局第000000000000
    00號存簿儲金帳戶內，已如前述，而該帳戶係被告乙○○所開立之事實，亦為
    被告所承認（見本院卷第四十八頁），並有中華郵政股份有限公司高雄郵局九十
    二年十一月二十八日高營0000000─六二七號函檢附之立帳申請書、存提
    詳情表各一份在卷可考（見本院卷第三十八頁至四十三頁），是被害人甲○○、
    丙○○所遭詐騙之款項確係轉入被告所親自開立帳戶內無訛。(二)至於被告辯稱存
    簿、金融卡及印章均已遺失云云，然按金融存款存簿、提款卡、印章等事關存戶
    個人財產權益之保障，除非本人或與本人親密關係者，一般人均有妥為保管防阻
    他人任意使用之認識，難認有自由流通之理由，若系爭存款帳戶、提款卡、印章
    落入不明人士手中，極易被利用為與財產有關之犯罪工具，此為吾人一般生活認
    識所易於體察之常識，倘若如被告前開所辯存簿、金融卡及印章等係遺失等語屬
    實，則被告為何肯甘冒存摺、提款卡及印章遭有心人士作為犯罪工具利用之危險
    ，而遲遲不報案或向郵局辦理掛失？是被告前開所辯，顯與常情不符，不足採信
    。且被害人甲○○及丙○○所匯入之款項均立即遭人提領乙節，已如前述，而被
    告復供承被害人甲○○於九十二年四月九日所匯入之款項二萬九千八百九十八元
    ，係其於同年月十日、十二日以存簿提領的等語（見本院卷第一一○頁），是被
    告辯稱並未提領存簿帳戶內的款項云云，亦不足採；又被害人丙○○所匯入之款
    項係於同日以提款卡提領完畢，而以提款卡提領現款須先輸入密碼乃眾所周知之
    事，是被告如未告知持卡提款之人如何知悉被告提款卡之密碼，益徵被告上開所
    辯，均顯係事後卸責之詞，不足採信。綜上所述，被害人甲○○及丙○○所遭詐
    騙之款項既均匯入被告所開立之帳戶內，且被告並以存簿提領上開款項，顯見被
    告就本件詐欺之犯行有犯意之聯絡及行為之分擔，灼然甚明。本件事證明確，被
    告犯行洵堪認定。
二、核被告乙○○所為，係犯刑法第三百三十九條第一項之詐欺取財罪。被告與自稱
    「何亞如」及「林東樹」之成年人間有犯意之聯絡及行為之分擔，為共同正犯。
    又被告先後二次詐欺之犯行，時間緊接，手法相同，觸犯構成要件相同之罪，顯
    係基於概括犯意反覆為之，為連續犯，應依刑法第五十六條之規定論以一罪，並
    加重其刑。另被告曾於八十九年間因違反毒品危害防制條例案件，經本院以八十
    九年度訴字第一九九六號判決判處有期徒刑十一月確定，又於九十年間因違反毒
    品危害防制條例案件，經本院以九十年度易字第二八九一號判決判處有期徒刑六
    月，嗣經接續執行並於九十二年四月二十八日縮短刑期假釋期滿，未經撤銷假釋
    視為執行完畢，有臺灣高雄地方法院檢察署刑案資料查註紀錄表及臺灣高等法院
    被告全國前案紀錄表各一份在卷可參，其前受有期徒刑執行完畢，於五年以內再
    犯有期徒刑以上之本罪，為累犯（按連續犯其行為之終了，又在另一犯罪之有期
    徒刑執行完畢後五年以內，仍應成立累犯，最高法院三十三年上字第一五七七號
    判例意旨參照），應依刑法第四十七條之規定，加重其刑，並依法遞加之。爰審
    酌被告不思正途獲利，而以詐騙之手法詐取被害人之財物，惡性非輕，且犯後猶
    飾詞否認，不知悔改，並斟酌詐騙所得之利益及對被害人所造成之損害等一切情
    事，量處如主文所示之刑，並諭知易科罰金之折算標準，以資懲儆。
據上論斷，應依刑事訴訟法第二百九十九條第一項前段，刑法第二十八條、第五十六
條、第三百三十九條第一項、第四十七條、第四十一條第一項前段，罰金罰鍰提高標
準條例第一條前段、第二條，判決如主文。
中      華      民      國    九十三    年      三      月     十六     日
                                    臺灣高雄地方法院刑事第三庭
                                        審判長法  官    黃仁松
                                              法  官    陳威龍
                                              法  官    陳玉聰
右正本證明與原本無異。
如不服本判決，應於判決送達後十日內，向本院提出上訴狀。
                                              書記官    鄭淑臻
中      華      民      國    九十三    年      三      月     十六     日
附錄本判決論罪科刑條文全文：
刑法第三百三十九條第一項
意圖為自己或第三人不法之所有，以詐術使人將本人或第三人之物交付者，處五年以
下有期徒刑、拘役或科或併科一千元以下罰金。
